# Tiziano Martinelli

# **PROGRAMADOR**

# PERFIL PROFESIONAL

Soy estudiante avanzado de la Licenciatura en Informática, con experiencia en desarrollo de software y programación web. Mi especialización se centra en la creación de aplicaciones eficientes, escalables y orientadas a brindar soluciones innovadoras. Poseo habilidades sólidas en tecnologías modernas como React e Ionic, entre otras, y estoy motivado por formar parte de equipos dinámicos y comprometidos, donde pueda aportar valor y seguir creciendo profesionalmente.

Telefono:

+54 2326 41 3781

Email

tmartinelli@alumnos.unsada.edu.ar

**Ubicación:** San Antonio de Areco, Buenos Aires. AR

# **EDUCACIÓN**

#### Secundaria

- Escuela Tecnica N1 | (2016 2021)
- Escuela Manuel Belgrano | (2021 2021)

#### Universitaria

• Licenciatura en informatica UNSAdA | (2022 - Presente)

## **Cursos complementarios**

- Curso de Programación en JavaScript CLF 401 | (2023)
- Curso de Programación web CFL 401 | (2024)

#### **EXPERIENCIA**

## Profesor de programación para niños

• Casita del Saber UNSAdA | 2024-Presente

#### Desarrollo de sitio web CFL401

• Participante activo en el desarrollo de la plataforma educativa CFL401.

#### **Desarrollador Freelance**

• Arecobus | 2024 - Presente

#### **TECNOLOGIAS Y HERRAMIENTAS**

- HTML
- CSS
- JAVASCRIPT / TYPESCRIPT
- REACT
- IONIC
- TAILWINDCSS
- BOOTSTRAP
- JAVA
- SPRINGBOOT

- GIT & GITHUB
- FIGMA
- EXCALIDRAW
- TRELLO
- POSTMAN